臺灣屏東地方法院刑事判決　　　　　　　　　　　　　九十一年度易字第一五二號
　　公　訴　人　臺灣屏東地方法院檢察署檢察官
　　被　　　告　丁○○
右列被告因恐嚇危害安全案件，經檢察官提起公訴（九十年度偵字第五五九五號），
本院判決如左：
     主  文
丁○○無罪。
     理  由
一、公訴意旨略以：被告丁○○與丙○○前於民國（下同）九十年四月十九日，在屏
    東縣屏東市○○路某一麵館內簽定償債協議書，約定丁○○應將其本人及戴順義
    所積欠丙○○之總計為新台幣五百三十萬元之工程款，於同年八月三十日前清償
    完畢，同時丁○○為取信予丙○○，並簽發到期日為九十年八月三十日之同額本
    票一紙，交予丙○○收執，然因丙○○猶恐丁○○屆期不能如期償畢前揭債務，
    爰於清償期屆滿前之前一日即同年八月二十九日，委託乙○○、甲○○、林國文
    等人共同駕車前往丁○○位於台南市○區○○街七六巷三號之住處，欲與丁○○
    商討翌日付款事宜，惟經丁○○之妻告以丁○○並未在家而作罷並逕行返回屏東
    縣，詎於同日晚間九時一分二十二秒時，丁○○竟以其所有、電話號碼為000
    0000000號之行動電話，撥打至乙○○所有、電話號碼為0000000
    000號行動電話，向其時正以車輛行動電話自動轉接系統接聽該通電話之乙○○恫稱：如再前往我家要債，我會找人將你打死等語，致使乙○○因此心生畏懼
    ，足以危害乙○○之安全，因認被告丁○○涉有刑法第三百零五條恐嚇危害安全
    罪嫌云云。
二、按犯罪事實應依證據認定之，無證據不得推定其犯罪事實，不能證明被告犯罪者
    ，應諭知無罪之判決，刑事訴訟法第一百五十四條、第三百零一條第一項分別定
    有明文。又犯罪事實之認定，應憑真實之證據，倘證據是否真實尚欠明確，自難
    以擬制推測之方法，為其判斷之基礎。且認定犯罪事實之證據係指足以認定被告
    確有犯罪行為之積極證據資料而言，該項證據自須適合於被告犯罪事實之認定，
    始得採為斷罪資料。故刑事訴訟上之證明資料，無論其為直接或間接證據，均須
    達於通常一般人均不致有所懷疑，而得確信其為真實之程度，始得據為有罪之認
    定，若關於被告是否犯罪之證明未能達此程度，而有合理懷疑之存在，致使無從
    形成有罪之確信，根據罪證有疑，利於被告之證據法則，即不得據為不利被告之
    認定（最高法院五十三年臺上字第六五六號、二十九年上字第三一０五號、七十
    六年度臺上字第四九八六號及三十二年上字第六七號判例參照）。再按被害人之
    陳述如無瑕疵，且就其他方面調查又與事實相符，固足採為科刑之基礎，倘其陳
    述尚有瑕疵，則在未究明前，遽採為論罪科刑之根據，即難認為適法（最高法院
    六十一年台上字第三０九九號判例參照）。
三、公訴人認被告涉有恐嚇危害安全罪嫌，無非係以告訴人乙○○、證人甲○○之指
    述，及償債協議書一紙、通聯紀錄二份附卷可憑為其依據。然經訊之被告丁○○
    堅決否認有何恐嚇危害安全之情事，辯稱略以：伊確未在電話中恐嚇乙○○等語
    。經查，告訴人乙○○先於偵訊中指稱：「（檢察官問：恐嚇部分為何？）被告
    當時打電話給我，說我如再要債，他會找人打死我。」（見偵卷第十八頁正面）
    ，嗣於本院調查中卻另稱：「（法官問：被告當時到底有無出言恐嚇你？）我不
    大記得了。」、「（法官問：被告到底有無恐嚇你？）他當時口氣很壞，因為事
    隔很久，且當時的行動電話斷斷續續，所以我也不太確定他有無恐嚇我。他口氣
    很差，但是我仔細回想起來，他好像沒有恐嚇我。」（見本院九十一年二月四日
    訊問筆錄），其指述之內容反覆不一，顯不足採。另證人甲○○雖於偵訊中證稱
    其確曾聽聞被告以前揭言詞恐嚇告訴人等語，惟觀之證人係告訴人之友人，且同
    受丙○○之委任向被告商討償債事宜，足見其與告訴人之關係密切，是其前述證
    詞不免有臨訟虛意迎合告訴人指述之嫌，應不足採，故被告前詞所辯，應認屬實
    ，而得相信，此外，本院復查無其他積極證據足認被告有公訴意旨所指恐嚇危害
    安全之犯行，揆諸前揭法條及判例意旨，即應為有利於被告之認定，為其無罪之
    諭知。
據上論斷，應依刑事訴訟法第三百零一條第一項，判決如主文。
本案經檢察官何克昌到庭執行職務。
中      華      民      國      九十一      年     三     月    十一    日
                                      臺灣屏東地方法院刑事第一庭
                                          法  官  潘正屏
                                                  楊中琪
                                                  林世民
右正本證明與原本無異。
檢察官如不服本判決應於收受本判決後送達後十日內向本院提出上訴書狀，其未敘述
上訴理由者，並得於提起上訴後十日內向本院補提理由書狀（均須按他造當事人之人
數附繕本）「切勿逕送上級法院」
被告不得上訴。
                                          書記官  薛慧茹
中      華      民      國      九十一      年     三     月    十一    日
